臺灣高雄地方法院刑事判決　　　　　　　　　　　　九十一年度易字第一一八七號
　　公　訴　人　臺灣高雄地方法院檢察署檢察官
　　被　　　告　甲○○
右列被告因竊盜案件，經檢察官提起公訴（九十一年度偵字第一六一二號），本院判
決如左：
    主  文
甲○○竊盜，累犯，處拘役伍拾日，如易科罰金，以參佰元折算壹日。
    事  實
一、甲○○係語能重度障礙之人，曾於民國八十五年間因竊盜案件，經臺灣嘉義地方
    法院判決處有期徒刑十月確定，並於八十六年四月十七日縮短刑期假釋期滿日執
    行完畢，詎仍不知悔改，竟基於意圖為自己不法之所有，於九十一年一月九日上
    午十一時二十分許，在高雄市○○區○○路與建興路口之建德市場內，見乙○○
    騎乘之輕型機車停放該處，趁乙○○下車買菜不注意之際，即以徒手竊取置放上
    開機車把手下置物箱內之皮包一只，得手後欲逃離現場時，旋即為市場小販丙○○發現而高聲喊叫並追捕，甲○○即將該只皮包丟棄於乙○○之機車上，並騎乘
    車牌號碼ＸＯＷ─○六一號重型機車逃逸，仍為丙○○及市場管理員張芳明在高
    雄市○○區○○路一六一號前追獲，而報警究辦。
二、案經高雄市政府警察局三民第二分局移送臺灣高雄地方法院檢察署檢察官偵查起
    訴。
    理  由
一、訊據被告甲○○固坦承有於右揭時、地徒手拿取被害人乙○○皮包之事實，惟矢
    口否認有何竊盜之犯行，辯稱：伊看到皮包掉在地上，從地上撿起來後要還給被
    害人的云云。然查，右揭事實，業據證人即市場小販丙○○於警訊時證述：九十
    一年一月九日十一時二十分左右，在高雄市○○區○○里○○路與建興路口，有
    一名女子騎機車到該地時，正停車轉身買菜時，被告騎銀色機車到該女子機車旁
    竊取該名女子放置在機車菜籃內的錢包，伊立即發現被告竊取財物之行為時，即
    向被告大喊，被告神色慌張就丟下竊取之皮包，騎機車順著建德路逃逸，伊在後
    面追趕並大喊抓賊，市場管理員張芳明也參加抓賊行動，一同將被告制服等語綦
    詳（見九十一年一月九日偵訊筆錄），而證人即市場管理員張芳明於警訊時亦證
    述：九十一年一月九日十一時二十分許，伊在管理攤販時，因有人高喊抓賊，就
    見到被告在建德路上騎銀色重型機車，騎很快像要逃走的樣子，後面有人在追趕
    並高喊追賊，伊見況就用身體撞倒被告，將被告制服，後面追被告的丙○○也趕
    到，並指被告是竊賊，被告見情況是逃不了，就用手勢比劃拜託放過伊，因沒有
    錢吃飯才會這樣做等語屬實（見九十一年一月九日偵訊筆錄），核與證人即被害
    人乙○○於本院審理時到庭證稱：當時皮包是放在把手下的置物箱內，放的很深
    ，不可能掉出來，伊離開機車時皮包還在置物箱內，並沒有拿出來，離開機車沒
    有幾秒鐘，就聽到有人喊叫，伊回頭被告才把皮包丟在車上等語相符（見本院九
    十一年五月十七日審判筆錄），顯見被告確有竊取被害人乙○○置放於置物箱內
    之皮包無訛，是其前開所辯伊從地上撿起來皮包後要還給被害人的云云，無非係
    卸責飾詞，殊無可採。本件事證明確，被告犯行洵堪認定。
二、核被告甲○○所為，係犯刑法第三百二十條第一項之竊盜罪。又被告曾於八十五
    年間因竊盜案件，經臺灣嘉義地方法院判決處有期徒刑十月確定，並於八十六年
    四月十七日縮短刑期假釋期滿日執行完畢，有臺灣高等法院被告全國前案紀錄表
    及臺灣高雄地方法院檢察署刑案資料查註紀錄表各一份在卷可按，其於受有期徒
    刑執行完畢後，五年以內再犯有期徒刑以上之本罪，為累犯，應依刑法第四十七
    條之規定，加重其刑。另按刑法第二十條所謂瘖啞人，自係指出生及自幼瘖啞者
    而言，瘖而不啞，或啞而不瘖，均不適用本條（司法院院字第一七○○號解釋參
    照），而查被告僅係語言類重度障礙之人等情，有嘉義縣政府九十一年四月二十
    二日九一府社救字第○○五二○二二號函檢附之殘障者個案資料卡及身心障礙者
    鑑定表各一份在卷可憑，是被告顯非係聽障、語障之瘖啞人，自不適用刑法第二
    十條得減輕其刑之規定，附此敘明。爰審酌被告前曾有多次竊盜前科紀錄，已非
    初犯，復犯本件竊盜犯行，本應從重量刑，惟念其因一時貪慾，短於思慮，致觸
    犯本件犯行，且其徒手行竊所生之危害輕微，及該只皮包已由被害人領回，被害
    人所受損害非鉅等一切情狀，酌輕量處如主文所示之刑，並諭知易科罰金之折算
    標準，以資懲儆。
據上論斷，應依刑事訴訟法第二百九十九條第一項前段，刑法第三百二十條第一項、
、第四十七條、第四十一條第一項，罰金罰鍰提高標準條例第一條前段、第二條，判
決如主文。
中      華      民      國    九十一    年      五      月    三十一    日
          臺灣高雄地方法院刑事第一庭
                                        法  官     陳玉聰
右正本證明與原本無異。
如不服本判決，應於判決送達後十日內，向本院提出上訴狀。
                                        書記官     鄭淑臻
中    華    民    國    九十一    年      五      月        三十一      日
附錄本案論罪科刑法條全文：
刑法第三百二十條第一項
意圖為自己或第三人不法之所有，而竊取他人之動產者，為竊盜罪，處五年以下有期
徒刑、拘役或五百元以下罰金。
